【裁判字號】    97,訴,700
【裁判日期】    971015
【裁判案由】    違反槍砲彈藥刀械管制條例
【裁判全文】
臺灣臺南地方法院刑事判決               97年度訴字第700號
公  訴  人  臺灣臺南地方法院檢察署檢察官
被      告  乙○○
指定辯護人  本院公設辯護人林宜靜
上列被告因違反槍砲彈藥刀械管制條例案件，經檢察官提起公訴
（96年度偵字第17969號），本院判決如下：
    主  文
乙○○未經許可，寄藏可發射子彈具有殺傷力之改造手槍，處有
期徒刑參年貳月，併科罰金新臺幣伍萬元，罰金如易服勞役，以
新臺幣壹仟元折算壹日。扣案改造手槍壹枝（含彈匣壹個，槍枝
管制編號0000000000）沒收。
    事  實
一、乙○○前於民國92年間，曾因強盜、恐嚇取財、竊盜等案件
    ，經判處有期徒刑6年確定，而於95年6月20日假釋出監。詎
    乙○○仍不知悔改，又於假釋期間內之96年3、4月間某日，
    在高雄縣湖內鄉租屋處，受陳志賢（已歿）委託，代為保管
    由仿BERETTA廠92FS型半自動手槍製造之槍枝，換裝土造金
    屬槍管而成，具殺傷力之改造手槍及金屬子彈1顆，乃即未
    經許可而寄藏於前址租住處。嗣於96年10月5日清晨5時50分
    許，乙○○之友人沈嘉輝電話告知其在臺南市○○區○○路
    2段675號「金萬象舞廳」與人起衝突，乙○○即持前開槍彈
    ，駕車前往「金萬象舞廳」，並朝該舞廳大門開1槍，致大
    門玻璃毀損（毀損部分未經告訴）後逃逸，嗣於同年11月26
    日，乙○○向臺南市警察局第一分局投案，並提出前開改造
    手槍1支為警扣押。
二、案經臺南市警察局第一分局、第四分局報告臺灣臺南地方法
    院檢察署檢察官偵查起訴。
    理  由
一、訊據被告乙○○於警詢、偵訊及本院審理時，對於自96年3
    、4 月間某日起，受陳志賢託付寄藏改造手槍1枝、子彈1顆
    ，而於96年11月26日向警方投案並繳交改造手槍等情，均坦
    承不諱，且有扣案之改造手槍1枝可資佐證；又該改造手槍
    （槍枝管制編號0000000000）經送內政部警政署刑事警察局
    以性能檢驗法鑑驗結果，「認係改造手槍，由仿BERETTA廠
    92FS 型半自動手槍製造之槍枝，換裝土造金屬槍管而成，
    擊發功能正常，可供擊發適用子彈使用，認具殺傷力」等情
    ，有該局96年12月21日刑鑑字第0960181587號槍彈鑑定書1
    份在卷可憑；另陳志賢所交付被告寄藏之子彈1顆，雖因已
    擊發而無從鑑定，惟被告係在「金萬象舞廳」前射擊，子彈
    猶貫穿該舞廳大門玻璃，有現場照片（警卷第13、14頁）可
    佐，堪認該子彈足以穿透人體皮膚，而具有殺傷力，是被告
    上開自白與事實相符，應可採信。本件事證明確，被告犯行
    足堪認定，應依法論科。
二、核被告所為，係犯槍砲彈藥刀械管制條例第8條第4項之未經
    許可，寄藏可發射子彈具有殺傷力之槍枝罪，與同條例第12
    條第4項之未經許可寄藏子彈罪。被告寄藏槍枝、子彈後，
    其持有該槍枝、子彈之行為乃受寄之當然結果，不另論以持
    有槍枝與子彈罪。又被告以一行為，同時寄藏改造手槍與子
    彈，同時觸犯前開2罪名，為想像競合犯，應依刑法第55條
    規定，從重論以一寄藏改造手槍罪。
三、爰審酌被告前於92年間，曾因強盜、恐嚇、竊盜等罪，經臺
    灣高雄少年法院以92年度少訴字第24號判決分別判處有期徒
    刑5年、1年、8月，並定其應執行刑6年確定，嗣於95年6月
    20日因縮短刑期假釋出監，有臺灣高等法院被告前案紀錄表
    卷內可稽，被告於96年3、4月間受陳志賢之託付寄藏本件扣
    案改造手槍時，雖因前述案件尚未執行完畢而不構成累犯，
    但被告於假釋期間，更應遵守法律，乃受託寄藏上開槍枝，
    並持以對「金萬象舞廳」開槍示威，對社會治安造成重大侵
    害；被告犯後坦承犯行，態度尚稱良好等一切情狀，量處如
    主文所示之刑，並就罰金刑部分諭知如易服勞役之折算標準
    ，以資懲儆。
四、扣案改造手槍1支（含彈匣1個，槍枝管制編號0000000000）
    ，係由仿BERETTA廠92FS型半自動手槍製造之槍枝，換裝土
    造金屬槍管而成，擊發功能正常，可供擊發適用子彈使用，
    認具殺傷力等情，有前述內政部警政署刑事警察局之槍彈鑑
    定書可稽，屬槍砲彈藥刀械管制條例第8條第4項明定禁止持
    有之物，乃違禁物，依刑法第38條第1項第1款規定，不問屬
    於被告所有與否，均予宣告沒收。至被告所寄藏之子彈1顆
    ，既經擊發而滅失，乃不予宣告沒收，附此敘明。
據上論斷，應依刑事訴訟法第299條第1項前段，槍砲彈藥刀械管
制條例第8條第4項、第12條第4項，刑法第11條前段、第55條、
第42條第3項前段、第38條第1項第1款，判決如主文。
本案經檢察官甲○○到庭執行職務。
中    華    民    國    97    年    10    月    15    日
                  刑事第二庭  審判長法  官  蘇義洲
                                    法  官  黃瑪玲
                                    法  官  吳坤芳
以上正本證明與原本無異
如不服本判決應於收受本判後10日內向本院提出上訴書狀，並應
敘述具體理由。如未敘述上訴理由者，應於上訴期間屆滿後20日
內向本院補提理由書狀（均須按他造當事人之人數附繕本）「切
勿逕送上級法院」。
                                    書記官  莊淑雅
中    華    民    國    97    年    10    月    16    日
附錄本案論罪科刑法條全文：
槍砲彈藥刀械管制條例第8條
未經許可，製造、販賣或運輸鋼筆槍、瓦斯槍、麻醉槍、獵槍、
空氣槍或第4條第1項第1款所定其他可發射金屬或子彈具有殺傷
力之各式槍砲者，處無期徒刑或5年以上有期徒刑，併科新臺幣1
千萬元以下罰金。
未經許可，轉讓、出租或出借前項所列槍枝者，處 5 年以上有期
徒刑，併科新臺幣 1 千萬元以下罰金。
意圖供自己或他人犯罪之用，而犯前二項之罪者，處無期徒刑或
 7 年以上有期徒刑，併科新臺幣 1 千萬元以下罰金。
未經許可，持有、寄藏或意圖販賣而陳列第 1 項所列槍枝者，處
 3年以上10年以下有期徒刑，併科新臺幣700萬元以下罰金。
第 1 項至第 3 項之未遂犯罰之。
槍砲彈藥刀械管制條例第12條
未經許可，製造、販賣或運輸子彈者，處 1 年以上 7 年以下有
期徒刑，併科新台幣 500 萬元以下罰金。
未經許可，轉讓、出租或出借子彈者，處 6 月以上 5 年以下有
期徒刑，併科新台幣 300 萬元以下罰金。
意圖供自己或他人犯罪之用，而犯前二項之罪者，處 3 年以上
10 年以下有期徒刑，併科新台幣 700 萬元以下罰金。
未經許可，持有、寄藏或意圖販賣而陳列子彈者，處 5 年以下有
期徒刑，併科新台幣 300 萬元以下罰金。
第 1 項至第 3 項之未遂犯罰之。


司法院資訊處製作；財團法人民間司法改革基金會備份。
